# 求助陈版 - 生物资产成熟期判定

提问人：zjsshine 时间：2021-11-14 20:24:17
陈版您好！
目前公司生物资产主要是种牛，关于成熟期，在思考是应当在种牛达到生育期的时候就确认，还是要种牛生下第一头小牛的时候确认更合适，不知道具体准则的相关指引？
谢谢！

回答人：chenyiwei
这是具有行业特殊性的会计问题，建议咨询相关行业内专业人士，以及查阅相关行业内上市公司的会计政策。
个人没有这方面经验，仅凭一般理解，认为应当是在种牛达到生育期的时候就应当达到成熟状态，如果首次怀孕期间仍认定为尚未达到成熟状态，而将该期间的饲养成本仍予以资本化，则并不合理。